臺灣彰化地方法院刑事判決
                                      102年度侵訴字第7號
公  訴  人  臺灣彰化地方法院檢察署檢察官
被      告  戊○○


選任辯護人  黃建閔律師
上列被告因強制性交案件，經檢察官提起公訴（101 年度偵字第
9062號），本院判決如下：
    主    文
戊○○犯強制性交罪，處有期徒刑叁年肆月。
其餘被訴部分無罪。
    犯罪事實
一、戊○○（所涉相姦罪另經檢察官不起訴處分）與已婚之甲1（
    真實姓名、年籍均詳卷）於民國89年間學習易經認識，日久
    生情，進而交往，於99年5月初某日，戊○○知悉甲1要去參加
    南投縣國姓鄉宗教法會，乃開車前往甲1位於彰化縣溪湖鎮
    之住處，搭載甲1前往參加法會，途中甲1堅持要結束交往關
    係，戊○○拒不接受，要求甲1繼續與之交往，惟遭甲1拒絕。
    詎戊○○竟基於強制性交之犯意，將車開往南投縣境內某汽車
    旅館，抵達旅館房間車庫後，甲1堅持不要再有性交關係，
    且拒不下車，戊○○明知甲1不願意與其發生性關係，竟將坐
    在車上的甲1從車庫抱至樓上房間床上，甲1因認拒絕無用，
    乃任由戊○○脫下其外褲、內褲，並以陰莖插入其陰道內抽動
    ，戊○○以此違反甲1意願之方法，對甲1強制性交得逞後，將
    甲1載回甲1住處，甲1再自行開車前往參加法會。嗣因甲1之
    配偶甲2（真實姓名、年籍均詳卷）知悉甲1與戊○○有過性交
    行為，憤而提出告訴而查悉上情。
二、案經臺灣彰化地方法院檢察署檢察官簽分偵查起訴。
    理    由
壹、程序事項：
一、按因職務或業務知悉或持有性侵害告訴人姓名、出生年月日
    、住居所及其他足資識別其身分之資料者，除法律另有規定
    外，應予保密。行政機關、司法機關及軍法機關所製作必須
    公示之文書，不得揭露告訴人之姓名、出生年月日、住居所
    及其他足資識別告訴人身分之資訊，性侵害犯罪防治法第12
    條第1 、2 項定有明文。依前揭規定，本案判決書於犯罪事
    實欄及理由欄內關於被害人甲1及其配偶即告訴人甲2均僅記
    載甲1、甲2，先予說明。
二、證據能力部分：
  ㈠按被告以外之人於審判外之言詞或書面陳述，除法律有規定
    者外，不得作為證據，刑事訴訟法第159 條第1 項定有明文
    ，而所謂法律有規定者，即包括同法第159 條之1 至之5 所
    規定傳聞證據具有證據能力之例外情形。故如欲採被告以外
    之人於審判外之言詞為證據時，必須符合法律所規定之例外
    情形，方得認其審判外之陳述有證據能力（最高法院94年度
    臺上字第948 號判決意旨參照）。本件證人甲2於檢察事務
    官詢問時所製作之筆錄，係被告以外之人，於審判外之陳述
    ，屬傳聞證據，且被告、辯護人對於上開筆錄認為無證據能
    力（本院卷第20頁、第155 頁反面），依刑事訴訟法第159 
    條第1 項規定，不得作為本案證明被告有罪之依據。
  ㈡次按被告以外之人於審判外向法官所為之陳述，得為證據，
    刑事訴訟法第159 條之1 第1 項定有明文；又證人依法應具
    結而未具結者，其證言不得作為證據，同法第158 條之3 亦
    有明文，惟此所謂「依法應具結而未具結者」，係指法官依
    同法第175 條規定，以證人身分傳喚被告以外之人到庭作證
    ，或雖非以證人身分傳喚到庭，而於訊問調查過程中轉換為
    證人身分為調查時而言。蓋此時其等身分為證人，則法官自
    應依同法第186 條有關具結之規定，命該證人供前或供後具
    結，其陳述始符合第158 條之3 之規定，而有證據能力。若
    法官非以證人身分傳喚其到庭陳述，而係基於調查證據職權
    之適法行使，以其他身分傳喚其到庭訊問時，其身分既非證
    人，即與上揭規定「依法應具結」之要件不合，縱未命其具
    結，亦無違法可言。查證人甲2於101 年8 月14日本院00 0
    年度○○字第000 號通常保護令事件（下稱另案通常保護令事
    件）訊問時向法官所為之陳述（以下所引用關於證人甲2之
    證述內容，均為甲2所親自經歷、見聞，並未引用其聽聞自
    證人甲1所告知之傳聞供述），雖未經具結，然另案法官係
    以相對人身分傳喚其到庭陳述，是縱未命其具結，亦未違法
    ，且被告、辯護人於準備程序、審理時，並未聲請傳喚甲2
    到庭詰問，自得依刑事訴訟法第159 條之1 第1 項之規定，
    認為有證據能力。
  ㈢又被告以外之人於偵查中向檢察官所為之陳述，除顯有不可
    信之情況者外，得為證據，刑事訴訟法第159 條之1 第2 項
    定有明文。證人甲1、甲2於檢察官偵查中具結後所為關於其
    等親自經歷、見聞之陳述，因檢察官原則上均能遵守法律規
    定，不致違法取供，其等於偵查中向檢察官所為之陳述，又
    無顯不可信之情況，揆諸前開規定，自得作為證據使用。而
    以下所引用關於甲2之證述內容，均為甲2所親自經歷、見聞
    ，並未引用其聽聞自甲1所告知之傳聞供述，辯護人認證人
    甲2是聽聞自甲1轉述，其證述無證據能力云云，核非可採。
  ㈣復按公務員職務上製作之紀錄文書、證明文書，除顯有不可
    信之情況外，得為證據，刑事訴訟法第159 條之4 第1 款定
    有明文。本案下述所引用之甲1個人戶籍資料查詢結果1 紙
    ，係公務員職務上製作之紀錄文書，與其責任、信譽攸關，
    若有錯誤、虛偽，該公務員可能因此擔負刑事及行政責任，
    且該文書經常處於可能受公開檢查之狀態，其正確性及真實
    之保障極高，核無顯不可信之情況，且與本案之犯罪事實具
    有關聯性，具有證據能力。
  ㈤而被告以外之人（包括證人、鑑定人、告訴人、被害人及共
    同被告等）於審判外之陳述雖不符刑事訴訟法第159 條之1
    至之4 之規定，而經當事人於審判程序同意作為證據，法院
    審酌該言詞陳述或書面陳述作成時之情況，認為適當者，亦
    得為證據。當事人、代理人或辯護人於法院調查證據時，知
    有第159 條第1 項不得為證據之情形，而未於言詞辯論終結
    前聲明異議者，視為有前項之同意，刑事訴訟法第159 條之
    5 定有明文。其立法意旨在於傳聞證據未經當事人之反對詰
    問予以核實，原則上先予排除。惟若當事人已放棄反對詰問
    權，於審判程序中表明同意該等傳聞證據可作為證據，基於
    尊重當事人對傳聞證據之處分權使訴訟程序得以順暢進行，
    上開傳聞證據則有證據能力（最高法院94年度臺上字第4890
    號判決要旨參照）。甲1所寫自白書，雖為被告以外之人於
    審判外之陳述，性質上屬傳聞證據，惟檢察官已明示同意作
    為證據（本院卷第20頁、第155 頁反面），被告、辯護人於
    準備程序雖不同意將甲1所寫自白書作為證據使用，但於審
    理時已表示同意（本院卷第155 頁反面），本院審酌該證據
    製作時之情況，並無違法不當之情事，以之作為證據應屬適
    當，揆諸前開規定，具有證據能力。
  ㈥再關於非供述證述，並無傳聞法則規定之適用，該非供述證
    據如非出於違法取得，並已依法踐行調查程序，即不能謂無
    證據能力（最高法院97年度臺上字第1401號、6153號判決要
    旨參照）。查本判決後開所引用之非供述證據，並無證據證
    明係實施刑事訴訟程序之公務員違背法定程序所取得，且檢
    察官及被告、辯護人等對此部分均未表示無證據能力，自應
    認均具有證據能力。
  ㈦末按被告之自白，非出於強暴、脅迫、利誘、詐欺、疲勞訊
    問、違法羈押或其他不正之方法，且與事實相符者，得為證
    據，刑事訴訟法第156 條第1 項定有明文。查被告於偵查中
    受訊問時，精神狀況正常，表情自然，並無受驚嚇或被強迫
    之情形，業經本院當庭勘驗偵訊光碟，製有勘驗筆錄在卷可
    參（本院卷第142 頁反面至第146 頁反面），足認被告於偵
    查中之供述，並無出於強暴、脅迫、利誘、詐欺、疲勞訊問
    、違法羈押或其他不正方法之情形，具有任意性。至被告於
    偵查中之供述內容，則以本院勘驗錄影光碟所制作之勘驗筆
    錄為準，自不待言。
貳、有罪部分：
一、訊據被告戊○○固坦承有於上開時、地載甲1前往汽車旅館為
    性交之事實，惟矢口否認有何強制性交犯行，辯稱：我有重
    聽，我聽不清楚，我跟甲1沒有斷絕來往，99年5 月初在汽
    車旅館有發生性交，是甲1自己願意的，在偵查中承認是聽
    錯了云云。辯護人則辯護稱：被告工作為風水師，與甲1研
    究易經而熟識，因甲2屢次向甲1施暴，甲1多次向被告訴苦
    ，甲1自殺4次，係被告在旁陪伴，甲1並前往法院聲請保護
    令，本案偵查時，甲2係站在被告與甲1中間，但因甲1害怕
    甲2，因此甲1主動要求被告站在三人中間，假如被告有強暴
    甲1之事實，甲1竟不會害怕被告，而係害怕甲2。甲1下體舊
    有宿疾，被告長年以來均搭載甲1就醫看診。兩人曾共同出
    遊、參加餐會、法會，被告亦曾購買食品、用品、藥物予甲
    1，甲1研究易經之部分學費亦由被告負擔，對甲1照顧可說
    無微不至，被告助人看風水的報酬也分一半予甲1，被告贈
    與甲1現金高達新臺幣（下同）3 、40萬元，且與甲1合夥經
    營健康食品生意，利潤悉數多存入甲1帳戶內，甲1購置房屋
    之自備款80萬元，也是被告所借。被告與甲1原本為男女朋
    友關係，曾有數次合意性交情形，被告無庸對甲1強制性交
    ，此觀甲1自白書及其於審理時之證述自明。甲1雖證稱：因
    已清償被告之借款，故兩人關係於99年3 、4月份結束兩人
    交往關係，99年5 月份兩人發生性行為，並非自願云云，惟
    甲1借款係於98年10月已清償完畢，於審理時卻證稱：我們
    關係維持到99年3 月份或4 月份…可是我告訴我自己說假如
    錢還清了，我就不要再有那種關係了等語，故甲1前揭所述
    ，與常情不符，並非事實。甲1於自白書提到：被告於99年5
     月初，被告在車上，告訴甲1要拿刀殺她云云，詎甲1於偵
    查中則改稱：被告要殺他們全家云云，就被告當時恐嚇之說
    詞，陳述前後不一。甲1於偵查中稱：99年5 月發生的事情
    ，我有跟乙○○講云云，惟乙○○偵查中證稱：甲1並沒有說過
    遭被告性侵害的事情等語，足證甲1所述不實。甲1於偵查中
    稱被告把車子開在我車子前面，要求我上車，但於自白書、
    審理時均未提到被告有攔車一事，說詞前後不一。99年5月
    初某日，兩人至汽車旅館，甲1當時有60餘公斤，被告長年
    以來有坐骨神經痛之舊疾，被告家中亦有復建設備，無法且
    不可能將甲1從車上抱進房間。進入汽車旅館房間後，被告
    先上廁所，當被告上完廁所後，甲1已自行脫光全身衣物，
    並抓被告之手去撫摸甲1下體，甲1當時更詢問被告「你喜歡
    我嗎」等語，當時因被告無法以手指滿足甲1性慾，甲1還指
    責被告「為什麼怎麼教你都教不會」，且兩人離開汽車旅館
    後，被告與甲1還共同前往南投國姓道場參加法會，法會結
    束後，被告搭載甲1、丁○○返家，證人丁○○稱甲1並無異狀，
    沒有恐慌或害怕的情形等語，依常理而言，遭性侵害後，必
    出現對被告恐慌、害怕，或向證人求助，惟甲1均未為之。
    且甲1在汽車旅館房間內也沒有說「不要」，甲1事後未為任
    何報警動作，也未至醫院驗傷或因精神遭到打擊而向精神科
    醫師求助之行為，甲1身上有行動電話，卻未對外求助，還
    與被告共同參加法會，搭乘被告車輛往返住家及會場。又倘
    被告有對甲1強制性交，為何未告知被告之妻庚○○，且甲1告
    知甲2後，甲2也從未證稱「甲1遭被告強暴」一節，於提告
    時僅以通姦罪提告，事發後，甲1沒有對被告避之唯恐不及
    ，反而多次與甲2前往被告住處要求賠償，還向庚○○表示：
    因為妳身體不好，我才來跟被告發生性關係等語，足證其所
    述被告對伊強制性交云云，與事實不符，請諭知被告無罪等
    語。
二、經查：
  ㈠被告與已婚之甲1係於89年間學習易經認識，日久生情，進而
    交往之事實，業據被告供承不諱（本院卷第18頁），核與證
    人甲1所述：與被告是89年在員林學易經而認識…我先前有跟
    他發生婚外情…我認識被告，因為讀易經班認識，89年開始
    認識，有與被告發生過性行為，那時候的性行為被告沒有強
    迫我等語（他字卷第21頁反面、第37頁、本院卷第61頁及反
    面）相符，堪以認定。
  ㈡於99年5 月初某日，被告知悉甲1要去參加南投縣國姓鄉宗教
    法會，乃開車前往甲1位於彰化縣溪湖鎮之住處，搭載甲1前
    往參加法會，並有將車開往南投縣境內某汽車旅館，與甲1
    為性交行為之事實，業據被告坦承不諱（本院卷第18頁、第
    156至158 頁），此部分事實並經證人甲1證述在卷（他字卷
    第22頁反面、本院卷第62頁及反面），互核一致，應可認定
    。
  ㈢而被告在該汽車旅館，如何違反甲1意願，對甲1為性交行為
    ，業據證人甲1於偵查中證稱：到了汽車旅館後，我還是不
    下車，他就硬把我抱上去，我都不配合，後來他把我抱到床
    上，他把我的褲子脫掉，我直挺挺躺在床上，也不抗拒了，
    他在抱我上去時我有說我不想再做這件事了，我在車上有講
    說不要再這樣子等語（他字卷第22頁反面）；於本院審理時
    證稱：被告載我到南投一家汽車旅館，當時到那邊時我也堅
    持不下車，他把我抱下去到樓上房間，後來他就做了那件事
    ，我也不配合，我只是直挺挺的躺在床上，就載我回去了，
    在南投汽車旅館那次，我說我不要那種關係了…到汽車旅館
    後，被告抱我到床上幹那件事，我直挺挺躺在床上不配合，
    他就做他的動作，我在床上沒有講不要，可是在車上有講不
    要等語（本院卷第62頁及反面、第68頁）。被告於偵查中亦
    坦承到汽車旅館後，因甲1不願意下車，而有將甲1抱至樓上
    房間之行為，供稱：「（問：你有沒有強迫她，是不是你把
    她抱下車的？）抱下車是有」、「（問：是不是因為她不願
    意下車，你把她抱下車？）是」、「（問：汽車旅館是她要
    跟你去的？）汽車旅館是，的確只有那一次是我抱上她」、
    「（問：你抱她，她不願意給你抱？）對」、「（問：你把
    她抱上去的，她不願意跟你上去，你把她抱上去的？）對」
    等語（見本院卷第143 頁、第144 頁反面至第145 頁反面勘
    驗筆錄）；復供稱：「問：最後一次99年5 月，你違反她的
    意願在南投汽車旅館發生性交行為，是不是？）是」、「（
    問：你先告訴我，她那一天就是不要嘛，你不要管之前她都
    願意嘛，那一天她就是不要？）那天不要，對」等語（見本
    院卷第143 頁反面、第145 頁勘驗筆錄），而對證人甲1當
    天確實不願意與其為性交行為一節供認不諱，足佐證人甲1
    上開證述為真，應屬可信，被告於99年5 月初某日，在南投
    縣境內某汽車旅館，確有違反甲1意願對其為性交行為，甚
    為明確。被告辯稱：是甲1自己願意的云云，及辯護人以甲1
    在汽車旅館房間內沒有說「不要」，而認被告對甲1並無強
    制性交行為，均無可採。
  ㈣又被告既可認知到證人甲1不願意與其發生性交，顯見證人甲
    1當時有要結束交往關係，堅持不要再與被告有性交關係之
    意思表示，該意思表示並為被告所理解，但被告無法接受，
    始會將坐在車上的甲1抱至樓上房間床上，違反甲1意願對其
    為性交行為。被告辯稱：甲1沒有說清楚，沒有聽到甲1說不
    要再跟我有這種關係云云（本院卷第18頁、第157 頁反面）
    ，難認可採。
  ㈤被告雖辯稱：偵查中承認是聽錯了，我聽不懂意思云云（本
    院卷第18頁反面、第160 頁）。惟由被告上開供述可知，檢
    察官對於同樣的問題並非只問一次，而是反覆確認，被告於
    該次偵訊時，針對其有將甲1抱下車、抱上樓一節，始終為
    肯定之供述，尤其被告於受訊問時，皆可針對檢察官的問題
    具體回答，有本院勘驗被告偵訊光碟之勘驗筆錄在卷足憑（
    本院卷第142 頁反面至第146 頁反面），自難認有聽錯或聽
    不懂意思之情形，所辯顯屬事後卸責之詞，核無可採。
  ㈥辯護人另以前開情詞為被告辯護，惟查：
    ⒈證人甲1否認其有自殺之動作（本院卷第153 頁）。且被告
      與證人甲1原本存在交往關係，已如前述，證人甲1並不否
      認被告曾陪同伊就醫、曾與被告共同出遊、參加法會、餐
      會、被告分給看風水報酬、負擔部分易經學費、借款80萬
      元、向其購買健康食品、餽贈物品、兩人合意性交、曾向
      被告說過甲2對其施暴之事（本院卷第61頁及反面、第65
      頁反面至第66頁反面、第153 頁反面），但凡此種種皆為
      被告與甲1交往期間內所發生的事，尚不能據此推論，被
      告與甲1前揭在汽車旅館內的性交行為，也是出於甲1自願
      。
    ⒉證人甲1亦否認其於偵查中受訊問時，有特別請被告站在其
      與甲2的中間，證稱：我沒有特別請，我只是那時候被甲2
      打得我很怕甲2，我也無處可站，我只能站他旁邊角落，
      我不是特地要站在被告旁邊等語（本院卷第64頁反面）。
      經本院當庭勘驗101 年8 月21日偵訊時之錄影光碟，勘驗
      結果發現：101 年8 月21日15時45分5 秒，檢察官請甲2
      上前，站到甲1右手邊，此時甲1馬上退到被告的左手邊，
      但與被告的距離約有兩個人寬，檢察官對甲1表示不要這
      樣子，請甲1站在瑩幕看得到的地方，甲1再稍微往中間移
      動，距離被告也至少有一個人寬，且甲1並無主動要求被
      告站在三人中間之言語，有勘驗筆錄在卷足佐（本院卷第
      143 頁反面），並有擷取101 年8 月21日15時45分11秒的
      偵訊光碟錄影列印畫面1 張在卷可參（本院卷證物袋內）
      ，是證人甲1見到甲2上前，雖有馬上退到被告左手邊之舉
      動，但仍保持距離，甲1亦無要求被告站到三人中間之言
      語。況證人甲1確實有遭到甲2家庭暴力，此業據證人甲2
      於偵查中坦承：在2 、3月我有打甲1等語（他字卷第22頁
      ）；於另案通常保護令事件訊問時供稱：因為甲1婚外情
      ，我有打她嘴巴、踢她腳等語（本院證物袋內），且據證
      人甲1於本院審理時證述：甲2知道之後，有對我做出家庭
      暴力行為等語明確（本院卷第64頁反面），並有本院000 
      年度○○字第000 號民事通常保護令在卷可憑（本院證物袋
      內），堪以認定，甲1因此不敢站在甲2旁邊，反而站到被
      告旁邊，並無悖於常情。
    ⒊而男女朋友分手時，本應注意採取循序漸進之方式，避免
      激怒對方，證人甲1於本院審理時證述：我是怕說像這種
      情形，如果馬上斷的話會有不好的遭遇，所以我選擇漸漸
      疏離，其實我心裡是這樣想，如果錢還給他就不跟他在一
      起了等語（本院卷第147 頁），依證人甲1所述，其借款
      償還後，遲至99年3 、4 月或甚至到5 月間，才向被告表
      明要結束交往關係，無非是考量慢慢疏遠是較為安全之途
      徑，並無悖於情理，不能因此即認其陳述與常情不符。
    ⒋至證人甲1於偵查中雖指稱被告對其恐嚇稱：他說他車子後
      面有刀子…說不然要殺死我全家云云（他字卷第21頁反面
      、第22頁反面）；於本院審理時稱：他說後面有刀子…他
      要殺光我全家云云（本院卷第62頁）；嗣後又稱：他說要
      死大家一起死…他還是一直強調說他後面有刀云云（本院
      卷第149 頁及反面）。惟此部分言詞恐嚇一節，除證人甲
      1之片面指控外，別無其他證據足以佐認，而被告對甲1恐
      嚇之言語，究為「不然要殺死我全家」，亦或為「要死大
      家一起死」，證人甲1證述前後不一，已有瑕疵可指，自
      難逕為被告不利之認定，起訴書認被告有向甲1恫嚇稱：
      若不配合，就要殺死甲1全家等語，容有未洽，附此敘明
      。復按告訴人、證人之陳述有部分前後不符，或相互間有
      所歧異時，究竟何者為可採，法院仍得本其自由心證予以
      斟酌，非謂一有不符或矛盾，即應認其全部均為不可採信
      ；尤其關於行為動機、手段及結果等之細節方面，告訴人
      之指陳，難免故予誇大，證人之證言，有時亦有予渲染之
      可能；然其基本事實之陳述，若果與真實性無礙時，則仍
      非不得予以採信（最高法院74年台上字第1599號判例意旨
      參照），縱證人甲1關於被告對其言語恐嚇之指證為本院
      所不採，但仍無從推翻前揭被告與證人甲1就上開被告違
      反甲1意願對其強制性交相互一致之陳述。
    ⒌證人乙○○於偵查中雖證稱：甲1並沒有說過遭被告性侵害的
      事情等語（偵卷第17頁反面），惟其於本院審理時已表示
      是因為甲1所述真假無從求證，其當時也不在場，始為上
      開證述（見本院卷第138 、139 、140 頁證人乙○○證述筆
      錄），因此不能以證人乙○○於偵查中上開證述，而認定證
      人甲1的證述不實。
    ⒍證人甲1於審理時亦曾證稱：我要開我的車子，他把我的車
      堵住，不讓我開車等語（本院卷第67頁反面），也有提到
      被告有攔車之行為。而甲1雖然於自白書沒有提到當時車
      輛遭被告攔下一事，然此或因證人甲1書寫時陳述較為簡
      略之故，不影響證人甲1上開證詞之可信性。
    ⒎辯護人認99年5 月初某日，兩人至汽車旅館，甲1當時有60
      餘公斤，被告長年以來有坐骨神經痛之舊疾，被告家中亦
      有復建設備，無法且不可能將甲1從車上抱進房間，並提
      出被告復建及機器照片5 張為證（本院卷第34至36頁）。
      惟被告於偵查中並未為此項主張，反而自白有將證人甲1
      抱上汽車旅館樓上房間，所為供述核與證人甲1之指證相
      符，足認其此部分自白與事實相符，堪可採信，於本院審
      理時始提出此項抗辯，顯係事後飾卸之詞，不足採信。
    ⒏證人甲1否認在汽車旅館的床上有講「你喜歡我嗎」、「為
      什麼怎麼教你都教不會」之言語（本院卷第68頁及反面）
      ，並屢次稱：我也不配合…我沒有抗拒，直挺挺躺著等語
      （他字卷第22頁反面、本院卷第62頁反面、第68頁），已
      明顯否認有自行脫光全身衣物，抓被告的手撫摸其下體之
      行為。況衡情，證人甲1既不願意與被告上樓為性交行為
      ，又豈會在被告將其抱上樓後，馬上轉變態度對被告重燃
      熱情之理。
    ⒐證人甲1指出當天從汽車旅館離開後，被告先載其回家，甲
      1再自己開車去法會（見本院卷第67頁及反面證人甲1筆錄
      ），與被告曾經供稱：（去汽車旅館之後，是載被害人回
      去她家或是去法會？）汽車旅館之後，直接載回去她家等
      語（本院卷第157 頁反面）之情節相符，堪認當日兩人離
      開汽車旅館後，被告是先載甲1返家，再各自去參加法會
      ，而無離開汽車旅館後，共同前往參加法會之情形。
    ⒑又證人丁○○雖證稱：99年5 月有去參加南投縣國姓鄉的法
      會，甲1沒有出現很恐慌或害怕的情形，都跟往常一樣，
      回來的時候與甲1同車，甲1沒有任何異狀等語（本院卷第
      74至75頁），且甲1事後並無報警、驗傷、向精神科醫師
      求助之行為，甲1身上有行動電話，卻未對外求助，也未
      告知被告之妻庚○○。然被告與甲1本來就有交往關係，雙
      方均已婚，各自有家庭，此有證人甲1個人戶籍資料查詢
      結果1 紙在卷可稽（本院卷證物袋家護字影卷內），且經
      證人庚○○於本院審理時陳述明確（本院卷第75頁反面），
      堪予認定，則甲1為避免他人知悉其與被告的婚外情關係
      而刻意隱瞞，未告知友人或未尋求協助，核與常情無違，
      此觀其證稱：報警會使事情曝光，對兩家人都不好等語（
      他字卷第23頁、本院卷第69頁）自明，是其消極地不報案
      、不求助，無非在避免自己婚外情一事曝光，自不能因證
      人丁○○稱證人甲1並無異狀，沒有恐慌或害怕的情形，且
      於案發後未向對外求助、未報案、未驗傷、未告知被告之
      妻，即認為其未遭到被告性侵害。
    ⒒且甲1的自白書已經提到其被載到南投汽車旅館，伊不下車
      ，被告將伊抱到樓上房間床上「做那件事」一事，甲2為
      證人甲1之配偶，甲1於自白書一開始就描述其與被告如何
      認識，並進一步交往而合意性交之事，然無論是合意性交
      或是強制性交，甲2實難接受曾經同枕共眠之妻子，與其
      他男性發生性關係之事實，此由甲2知悉被告、甲1兩人婚
      外情後，即使甲1自白書已經提到遭被告違反意願性交，
      但甲2仍然對甲1施以家庭暴力自明，其著眼於甲1與被告
      有性交之事實而僅提告其兩人通姦，並無悖於常情。
    ⒓99年5 、6 月間，被告與甲1婚外情事曝光後，甲1與甲2有
      共同前往被告住處，業據證人即被告配偶庚○○、鄰居己○○
      到庭證述明確（本院卷第76頁、第79頁），證人甲1亦稱
      ：我那時候被我先生打得很厲害，他拖我到哪裡，我就跟
      他去哪裡等語（本院卷第71頁），固可認定。惟依上開證
      人陳述可知，甲1都是與甲2一起前往被告住處，甲1因為
      遭到甲2家庭暴力，沒有反抗而隨同甲2前往，此種情況，
      不能以甲1沒有對被告避之唯恐不及，認其指證不實。而
      即使證人甲1曾向庚○○表示：因為妳身體不好，我才來跟
      被告發生性關係等語，亦僅是就之前與被告合意性交行為
      作解釋，不能推論兩人前揭在汽車旅館內發生之性交行為
      也是合意性交。
  ㈦綜上所述，本件被告對甲1以違反其意願之方法而為性交之犯
    行事證明確，犯行堪以認定，應依法論科。
三、核被告戊○○所為，係犯刑法第221 條第1 項之強制性交罪。
    又強制性交罪本包含使人行無義務之事等妨害自由之性質，
    行為人倘著手強制性交行為後，至強制性交行為完畢前之妨
    害自由行為，自應為強制性交行為所吸收，而不另論以妨害
    自由罪責（最高法院101 年度臺上字第4208號判決意旨參照
    ）。本件就犯罪行為實施經過之全部情形加以觀察，被告將
    坐在車上的甲1從車庫抱至汽車旅館樓上房間之行為，可認
    為係強制性交犯罪行為之着手，不另成立妨害自由之罪名。
    爰審酌被告與甲1曾有婚外情關係，交往期間長達數年，在
    雙方各有家庭的情況下，於甲1欲結束交往時，本應好聚好
    散，卻不思及此，反而對甲1為上開強制性交行為，侵害甲1
    性自主決定權，造成甲1身心受創，惟被告並非素行不佳、
    習於犯罪之人，有卷附臺灣高等法院被告前案紀錄表可參，
    其犯罪手段亦非兇殘，及其犯罪之動機、目的、智識程度等
    一切情狀，認公訴檢察官具體求處有期徒刑4 年（本院卷第
    163 頁反面），尚嫌過重，爰量處如主文所示之刑。叁、無
    罪部分：
一、公訴意旨另以：被告戊○○於99年5 月20日前後數日，藉機開
    車搭載甲1前往彰化縣秀水鄉談判之機會，在台76線東西向
    快速道路下方某處，停車後進入車內後座，將甲1擠壓到車
    門旁，並要求甲1與其復合，被告遭甲1拒絕後，竟基於強制
    性交之犯意，違反甲1之意願，強行以手指侵入甲1之生殖器
    內，予以強制性交得逞，因認被告此部分犯行，亦涉犯刑法
    第221條第1 項之強制性交罪嫌。
二、按犯罪事實應依證據認定之，無證據不得認定犯罪事實；不
    能證明被告犯罪者，應諭知無罪之判決，刑事訴訟法第154
    條第2 項、第301 條第1 項分別定有明文。次按刑事訴訟法
    第161 條已於91年2 月8 日修正公布，其第1 項規定：檢察
    官就被告犯罪事實，應負舉證責任，並指出證明之方法。因
    此，檢察官對於起訴之犯罪事實，應負提出證據及說服之實
    質舉證責任。倘其所提出之證據，不足為被告有罪之積極證
    明，或其指出證明之方法，無從說服法院以形成被告有罪之
    心證，基於無罪推定之原則，自應為被告無罪判決之諭知（
    最高法院92年臺上字第128 號判例意旨參照）。而認定不利
    於被告之事實，須依積極證據，苟積極證據不足為不利於被
    告事實之認定時，即應為有利於被告之認定，更不必有何有
    利之證據。亦即，若其關於被告是否犯罪之證明未能達確信
    其為真實之程度，而有合理懷疑之存在，致使無從形成有罪
    之確信，根據「罪證有疑，利於被告」之證據法則，即不得
    遽為不利被告之認定。
三、公訴意旨認被告涉有此部分罪嫌，係以被告之供述、證人甲
    1、甲2、乙○○之證述、甲1書寫之自白書作為其所憑之論據
    。訊據被告固坦承有開車載甲1至東西向快速道路下之事實
    ，惟堅決否認有上開被訴犯行，辯稱：我沒有用手指插入等
    語。經查，證人甲1雖證稱：被告於99年5 月下旬某日，要
    去證人丙○○住處的路上，在東西向快速道路下面往秀水的路
    旁，被告停下車，到後座把我擠到旁邊，他沒有把褲子脫掉
    ，就把手硬伸進去，用手指插入我的下體云云（他字卷第23
    頁、第37頁反面、本院卷第63頁、第69頁反面）；其自白書
    內容亦有「在5 月26日下午，我答應他到秀水師姊家…就搭
    他的車，途中在東西快速道路路旁…他就把他的手指伸到我
    的下體…當時非常的痛，心中一直唸佛，而後他才放手，載
    我到師姊家，談判解決事情」等語之記載。惟證人甲1於偵
    查中稱：我忘記我有沒有跟師姐講說我被侵害的事情云云（
    他字卷第37頁反面）；於本院審理時證稱：之後到丙○○家，
    我有跟丙○○說剛剛在路上被告對我性侵的事，當天我們錢都
    還清了之後，我留下來跟師姐講云云（本院卷第72頁）。惟
    證人丙○○到庭後，並未提到證人甲1曾向其說過被告有用手
    指插入她陰道之行為（本院卷第134 頁及反面）。經本院再
    次訊問證人甲1，甲1又證稱：（剛黃○○說妳沒有跟她說這件
    事？）我忘記了，我只是大概我也不想講這麼清楚，我只是
    心裡很害怕，要求她載我回家，已經忘記有沒有跟黃○○講云
    云（本院卷第154 頁），關於該次遭被告以手指插入陰道之
    強制性交行為，證人甲1究竟有無告知丙○○一節，甲1證述前
    後已不盡一致。於本院審理時，針對被告以手指插入其陰道
    當時，其究竟是穿何種褲子，先是證稱：他是直接從我腰部
    的前面鬆緊帶那裡伸進去云云，後又稱：我忘記了，反正他
    就是有辦法直接從我腰部前面那個拉鍊那附近就直接伸進去
    云云（本院卷第163 頁反面）。質之以其當時究竟是穿鬆緊
    帶的褲子或是有拉鍊的褲子，則證稱：我忘記了云云，所述
    前後亦有矛盾，其證述自有瑕疵，在別無佐證下自難遽信為
    真。而被告僅坦承於99年5 月20日前後數日，有開車搭載甲
    1在台76線東西向快速道路下方，有擁抱甲1之行為，但其始
    終否認有以手指插入甲1陰道。又證人甲2、乙○○於當時均未
    在場親自見聞，其等所為之證述內容，均無法證明被告有以
    手指插入甲1陰道之性侵行為。再證人甲1稱：該次回去的時
    候不敢再搭他的車，我請師姐（即丙○○）載我回家等語（他
    字卷第37頁反面、本院卷第70頁），雖與證人丙○○所稱：甲
    1不讓他載叫我載她回去等語（本院卷第132 頁及反面）情
    節相符，但僅由事後丙○○有載甲1返家一節，仍無從推論被
    告在途中有對甲1為手指插入陰道之性侵害行為。至證人甲1
    雖稱其遭到被告以手指插入，真的很痛云云（本院卷第164 
    頁），但因未前往驗傷，且無證據可以證明其陰道確實有遭
    被告強行插入，自難遽為被告不利之認定。
四、綜上所述，證人甲1就其遭被告以手指插入其陰道為性侵害
    之證述，存有瑕疵之情形已如前述，亦無其他補強證據足以
    擔保證人甲1此部分所述為真正，公訴人就此部分所提出之
    證據，不足為被告有罪之積極證明，無從說服本院以形成被
    告有罪之心證，依前揭條文及判例意旨，此部分應為被告無
    罪判決之諭知。
據上論斷，應依刑事訴訟法第299 條第1 項前段、第301 條第1
項，刑法第221 條第1 項，判決如主文。
本案經檢察官張嘉宏到庭執行職務。
中　　華　　民　　國　 102　　年　　6 　　月　　6 　　日
                  刑事第九庭  審判長法  官  蕭文學
                                    法  官  魏志修
                                    法  官  王素珍
以上正本證明與原本無異。
如不服本判決，應於收受判決後10日內，向本院提出上訴書狀，
並應敘述具體理由；其未敘述上訴理由者，應於上訴期間屆滿後
20日內向本院補提理由書（均須按他造當事人之人數附繕本）「
切勿逕送上級法院」。
中　　華　　民　　國　 102　　年　　6 　　月　　6 　　日
                                    書記官  廖春慧
附錄本案論罪科刑法條：
中華民國刑法第221條
（強制性交罪）
對於男女以強暴、脅迫、恐嚇、催眠術或其他違反其意願之方法
而為性交者，處 3 年以上 10 年以下有期徒刑。
前項之未遂犯罰之。